# 请教陈版主，关于股份支付的会计处理

提问人：shinyhe2007 时间：2021-05-26 12:55:56
公司奖励部分员工的股权，
协议内容：公司感谢员工在 2019 年上半年做出的贡献，特奖励员工持股平台有限合伙持有的股票 1 万股，日期为 2019 年 8 月*日，此部分股票可选择在 2020 年 7 月日至 _7_ 月日进行兑现，兑现金额为股票股数 _2_ （1+5%），与 2020 年 8 月份公司一并发放。 2 为公司授予日的股票的估值。未兑现的员工公司将对其股票进行股份登记，中途不再进行兑现，直至公司被收购或者上市。 2020 年 6 月 30 日之前离职的员工，公司将无偿没收该部分股票奖励。 2020 年 6 月 30 日之后离职的员工，公司将按照股票股数 _2_ （1+5%*N）予以兑现。N标识 2019 年 7 月 1 日起的服务年限（不到半年的不予计算，半年到 1 年的按照0.5计算。落款为公司某持股平有限合伙。
之前陈版主回复，公司员工退出时没有任何与股份有关的对应收益，所以应该不属于股份支付，应该是属于一项职工薪酬准则规范下的薪酬安排。
从历史上来说公司离职员工确实都是按照上述方案退出，但是大量剩余没有离职的员工，公司都以平台显名的方式在 2020 年 12 月 31 日进行了兑现公司的股权，并且新签订的入伙协议上约定是按照离职时间上的估值 _70%_ 予以退出。问题： _1_ 、这种情况下是否可以认定为原协议是有股份支付的成分，按照授予期权的方式来认定股份支付？ _2_ 、或者可以这样理解原协议其实还是职工薪酬的一部分，是奖金的替代形式，但是在平台显名的时间点作为新授予追加确认了股份支付，将（显名时间点的公允价值 _-2.63_ ）的差额作为股份支付？ _3_ 、原计算时按照借：管理费用 _2.63_ 数量贷应付职工薪酬2.63数量， 平台显名时，借：应付职工薪酬 _2.63_ 数量，借：管理费用（授予日估值-2.63)数量，贷：资本公积授予日的估值数量

回答人：chenyiwei
如果在平台显名后，后续员工可以正常获得与股份公允价值变动相关的收益，则赞同主帖中的第二点理解，即：原协议其实还是职工薪酬的一部分，是奖金的替代形式，但是在平台显名的时间点作为新授予追加确认了股份支付，将（显名时间点的公允价值-2.63）的差额作为股份支付。在此前提下，第三点中的会计处理也是基本合理的。